【裁判字號】    96,訴,1251
【裁判日期】    970131
【裁判案由】    毒品危害防制條例
【裁判全文】
臺灣士林地方法院刑事判決              96年度訴字第1251號
公  訴  人  臺灣士林地方法院檢察署檢察官
被      告  甲○○
上列被告因毒品危害防制條例案件，經檢察官提起公訴（96年度
毒偵字第1266號），被告於準備程序為有罪之陳述，經本院合議
庭裁定由受命法官獨任進行簡式審判程序，並判決如下：
    主  文
甲○○施用第一級毒品，累犯，處有期徒刑拾月，減為有期徒刑
伍月，如易科罰金，以新臺幣壹仟元折算壹日。
    事  實
一、甲○○前因施用毒品案件，先後2 次經臺灣基隆地方法院裁
    定送觀察勒戒後，均認無繼續施用毒品之傾向，由臺灣基隆
    地方法院檢察署檢察官分別於民國88年9 月27日、89年4 月
    30日，各以88年度偵緝字第395 號、89年度毒偵緝字第172
    號及89年度毒偵字第855 號為不起訴處分確定，並先後於88
    年9 月30日、89年5 月12日執行完畢釋放。又因施用毒品案
    件，經本院裁定送強制戒治，並判處有期徒刑5 月確定，經
    執行強制戒治後，於90年10月12日停止戒治付保護管束，91
    年4 月16日保護管束期滿執行完畢，有期徒刑則於91年5 月
    7 日易科罰金執行完畢。又因施用第一級毒品海洛因案件，
    經臺灣基隆地方法院以94年度訴緝字第47號判決處有期徒刑
    7 月確定，於95年11月20日執行完畢。詎其仍不知悔改，於
    強制戒治執行完畢後5 年以內，復基於施用第一級毒品海洛
    因之犯意，於96年3 月12日晚上9 時許，在基隆市○○街三
    坑火車站附近公廁內，以將海洛因摻水置入針筒注射之方式
    施用第一級毒品海洛因1 次，嗣於同日晚上10時10分許，為
    警在基隆市○○街198 巷口盤檢查獲，經警採集其尿液送驗
    呈嗎啡陽性反應，始悉上情。
二、案經基隆市警察局第一分局報告臺灣基隆地方法院檢察署陳
    請臺灣高等法院檢察署檢察長核轉臺灣士林地方法院檢察署
    檢察官偵查起訴。
    理  由
一、本件被告所犯非死刑、無期徒刑或最輕本刑有期徒刑3 年以
    上之罪，亦非高等法院管轄第一審案件，且於準備程序進行
    中，被告先就被訴事實為有罪之陳述，經告知被告簡式審判
    程序之旨，並聽取檢察官、被告之意見後，本院合議庭裁定
    由受命法官進行簡式審判程序，是本件之證據調查，依刑事
    訴訟法第273 條之2 規定，不受同法第159 條第1 項、第16
    1 條之2 、第161 條之3 、第163 條之1 及第164 條至第17
    0 條規定之限制，合先敘明。
二、上揭犯罪事實，業據被告於偵查及本院審理時坦承不諱（見
    96年度毒偵字第1266號卷第8 至第9 頁、本院卷第15頁、第
    18至第20頁），而被告於96年3 月12日經警查獲時所採集尿
    液，經送臺灣尖端先進生技醫藥股份有限公司以氣相層析質
    譜儀分析法鑑驗結果，呈鴉片類陽性反應，此有該公司96年
    4 月10日濫用藥物檢驗報告1 紙附卷可稽（見96年度毒偵字
    第1241號卷第20頁），是被告自白施用第一級毒品海洛因，
    應認與事實相符，而可採信。又被告有事實欄一所示施用毒
    品經送觀察、勒戒及強制戒治之紀錄，有臺灣基隆地方法院
    檢察署88年度偵緝字第395 號不起訴處分書、89年度毒偵緝
    字第172 號不起訴處分書、89年度毒偵字第1682號聲請簡易
    判決處刑書、94年度毒偵字第1056號起訴書、臺灣基隆地方
    法院89年度基簡字第664 號刑事簡易判決、94年度訴緝字第
    47號刑事判決（見96年度毒偵字第1266號卷第10至第18頁）
    及臺灣高等法院被告前案紀錄表在卷可憑（見本院卷第5 至
    第9 頁），是被告於前次強制戒治執行完畢釋放後5 年內，
    再犯本件施用第一級毒品之罪，堪以認定，應依法論科。
三、查海洛因為毒品危害防制條例所稱之第一級毒品，觀諸該條
    例第2 條第2 項第1 款規定甚明。核被告所為，係犯毒品危
    害防制條例第10條第1 項之施用第一級毒品罪。其施用第一
    級毒品前後持有第一級毒品之低度行為，為施用第一級毒品
    之高度行為所吸收，不另論罪。又被告有犯罪事實欄所載之
    犯罪科刑執行紀錄，有臺灣高等法院被告前案紀錄表在卷可
    稽（見本院卷第5 至第9 頁），其於有期徒刑執行完畢後5
    年內，故意再犯本案有期徒刑之罪，係屬累犯，應依刑法第
    47條第1 項之規定論以累犯，並加重其刑。爰審酌被告素行
    非佳，前因施用毒品案件，經法院裁定送觀察、勒戒及強制
    戒治後，竟仍無法戒除毒癮，復又再施用毒品，惟念其施用
    毒品乃戕害個人身心健康，尚未危及他人，其犯罪之動機、
    目的、手段、施用時間、施用次數及其智識程度、犯後坦認
    犯行，態度尚稱良好等一切情狀，就被告施用第一級毒品犯
    行，量處如主文所示之刑。因被告犯罪時間在96年4 月24日
    以前，亦無其他不合中華民國96年罪犯減刑所定不得減刑之
    情形，爰依中華民國96年罪犯減刑條例第2 條第1 項第3 款
    、第7 條規定，減其宣告刑二分之一，即減為有期徒刑5 月
    ，並依法諭知易科罰金之折算標準，以示懲儆。
據上論斷，應依刑事訴訟法273 條之1 第1 項、第299 條第1 項
前段，毒品危害防制條例第10條第1 項，刑法第11條、第47條第
1 項、第41條第1 項，中華民國96年罪犯減刑條例第2 條第1 項
第3 款、第7 條、第9 條，判決如主文。
本案經檢察官吳維雅到庭執行職務。
中    華    民    國    97    年    1     月    31    日
                  刑事第四庭法  官  高雅敏
以上正本證明與原本無異。
如不服本判決，應於收受送達後10日內向本院提出上訴書狀，其
未敘述上訴之理由者並得於提起上訴後20日內向本院補提理由書
。
                            書記官  田瑾俐
中    華    民    國    97    年    1     月    31    日
附錄本案論罪科刑法條：
毒品危害防制條例第10條
施用第一級毒品者，處 6 月以上 5 年以下有期徒刑。
施用第二級毒品者，處 3 年以下有期徒刑。


司法院資訊處製作；財團法人民間司法改革基金會備份。
